臺灣臺北地方法院刑事判決　　　　　　 100年度交訴字第33號
公　訴　人　臺灣臺北地方法院檢察署檢察官
被　　　告　紀宏信
上列被告因業務過失致死案件，經檢察官提起公訴（100 年度偵
字第4313、4733號），被告於準備程序進行中就被訴事實為有罪
之陳述，經合議庭裁定改行簡式審判程序，本院判決如下：
    主  文
紀宏信從事業務之人，因業務上之過失致人於死，處有期徒刑捌
月。緩刑貳年。
    事  實
一、紀宏信為文星電腦事務用品有限公司負責人，平日除綜理該
    公司之營運外，並以駕駛該公司之車輛送貨為業，係從事駕
    駛業務之人，於民國一百年二月九日上午，駕駛該公司所有
    之車號七Ｋ—八四九六號自用小客貨車，沿臺北市○○區○
    ○路一段由北往南方向行駛，於同日上午約八時三十分許，
    途經中華路一段與漢口街之交岔路口行人穿越道前停等紅燈
    ，迨號誌轉換為綠燈而起駛之際，本應注意汽車行經行人穿
    越道，遇有行人穿越時，無論有無交通指揮人員指揮或號誌
    指示，均應暫停讓行人先行通過，並應注意車前狀況，隨時
    採取必要之安全措施，且當時為日間有自然光線之晴天，柏
    油路面乾燥無缺陷，亦無障礙物，視距良好，並無不能注意
    之情事，竟疏未注意及此，猶貿然前駛，適行人符張彩娥由
    西往東方向穿越該行人穿越道，紀宏信見狀，閃煞不及，其
    車頭撞及符張彩娥，致符張彩娥倒地，因而受有頭部鈍傷、
    顱內出血、中樞神經休克等傷害，經送醫急救後，延至同日
    上午八時五十五分許不治死亡，紀宏信則報警，迨警員到場
    處理時，紀宏信在場並承認為肇事者而自首。
二、案經臺北市政府警察局萬華分局報請臺灣臺北地方法院檢察
    署檢察官偵查起訴。
    理  由
一、前揭事實，業據被告紀宏信於本院審理時坦承不諱，並有道
    路交通事故現場圖、補充資料表、談話紀錄表、調查報告表
    、現場照片、相驗照片、臺灣臺北地方法院檢察署相驗屍體
    證明書、相驗筆錄及驗斷書等件附卷可稽。
二、按汽車行經行人穿越道，遇有行人穿越時，無論有無交通指
    揮人員指揮或號誌指示，均應暫停讓行人先行通過；駕駛人
    並應注意車前狀況，隨時採取必要之安全措施，道路交通安
    全規則第九十四條第三項、第一百零三條第二項分別定有明
    文；被告駕車自應注意上開規定，且依卷附道路交通事故調
    查報告表及現場照片顯示，案發地點係臺北市○○區○○路
    一段與漢口街之交岔路口行人穿越道，當時又係日間有自然
    光線之晴天，柏油路面乾燥無缺陷，亦無障礙物，視距良好
    等情形以觀，並無任何足令被告不能注意之情事，竟疏未注
    意，貿然前駛，致撞擊行人穿越道上之行人即被害人符張彩
    娥，則結果之發生，顯係被告可得避免或防止，其就本件交
    通事故之發生自有過失甚明，而其上開過失行為致生被害人
    死亡之結果，被告之過失行為與被害人死亡間，自有相當因
    果關係。綜上所述，本件事證明確，被告犯行洵堪認定，應
    予依法論科。
三、查被告係文星電腦事務用品有限公司負責人，平日除綜理該
    公司之營運外，並以駕駛該公司之車輛送貨為業，係從事業
    務之人，因駕駛業務上之過失致被害人死亡，核其所為，係
    犯刑法第二百七十六條第二項之業務過失致人於死罪。其行
    經行人穿越道不依規定讓行人優先通行，因而致人死亡，依
    法應負刑事責任，爰依道路交通管理處罰條例第八十六條第
    一項規定，加重其刑。又其肇事後報警，迨警員前往現場處
    理時，被告在場並承認為肇事者，此有道路交通事故肇事人
    自首情形紀錄表在卷足憑，係對於未發覺之犯罪，表示願接
    受裁判之意，依刑法第六十二條前段自首之規定，減輕其刑
    ，並先加後減之。爰審酌被告有酒後駕車前科，猶不思謹慎
    駕車，因而肇事致被害人於死，其駕駛態度輕忽，過失程度
    重大，對被害人家屬造成之危害甚鉅，犯後雖坦承犯行、與
    被害人家屬達成民事上和解並賠償損害，惟被害人家屬因認
    被告於洽談和解過程中態度不佳、反覆無常且迄未表示歉意
    ，以致被害人家屬未能原諒被告等一切情狀，量處如主文所
    示之刑。末查被告前未曾因故意犯罪受有期徒刑以上刑之宣
    告，此有卷附臺灣高等法院被告前案紀錄表可按，其因一時
    疏失，偶罹刑典，經此罪刑之宣告後，當知所警惕，信無再
    犯之虞，被害人家屬亦不反對給予被告緩刑之機會，是本院
    認所宣告之刑以暫不執行為適當，爰併宣告緩刑二年，以啟
    自新。
據上論斷，應依刑事訴訟法第二百七十三條之一第一項、第二百
九十九條第一項前段，道路交通管理處罰條例第八十六條第一項
，刑法第二百七十六條第二項、第六十二條前段、第七十四條第
一項第一款，刑法施行法第一條之一第一項、第二項前段，判決
如主文。
本案經檢察官吳宇青到庭執行職務
中    華    民    國   100    年    7     月    29    日
                  刑事第六庭法  官  陳芃宇
以上正本證明與原本無異。
如不服本判決應於收受送達後10日內向本院提出上訴書狀，並應
敘述具體理由；其未敘述上訴理由者，應於上訴期間屆滿後20日
內向本院補提理由書（均須按他造當事人之人數附繕本）「切勿
逕送上級法院」。告訴人或被害人如對於本判決不服者，應具備
理由請求檢察官上訴，其上訴期間之計算係以檢察官收受判決正
本之日期為準。
                            書記官  徐鶯尹
中    華    民    國   100    年    8     月    1     日
附錄本案論罪科刑法條全文：
中華民國刑法第276條
因過失致人於死者，處2年以下有期徒刑、拘役或2千元以下罰金
。
從事業務之人，因業務上之過失犯前項之罪者，處5年以下有期
徒刑或拘役，得併科3千元以下罰金。